高雄高等行政法院裁定
111年度交上字第47號
上  訴  人  黃錦雀                                   
被 上訴 人  交通部公路總局高雄區監理所

代  表  人  李瑞銘              
上列當事人間交通裁決事件，上訴人對於中華民國111年3月7日
臺灣屏東地方法院110年度交字第111號行政訴訟判決提起上訴，
本院裁定如下：
　　主  文
一、上訴駁回。
二、上訴審訴訟費用新臺幣750元由上訴人負擔。
    理  由
一、按對於交通裁決事件之裁判提起上訴者，非以原裁判違背法
    令為理由，不得為之，並應於上訴理由中表明下列事由之一
    ，提出於原地方法院行政訴訟庭為之：一、原裁判所違背之
    法令及其具體內容。二、依訴訟資料可認為原裁判有違背法
    令之具體事實，行政訴訟法第237條之9第2項準用第235條第
    2項及第236條之1規定甚明。次按「判決不適用法規或適用
    不當者，為違背法令。有下列各款情形之一者，其判決當然
    違背法令：一、判決法院之組織不合法。二、依法律或裁判
    應迴避之法官參與裁判。三、行政法院於權限之有無辨別不
    當或違背專屬管轄之規定。四、當事人於訴訟未經合法代理
    或代表。五、違背言詞辯論公開之規定。六、判決不備理由
    或理由矛盾。」「上訴不合法者，最高行政法院應以裁定駁
    回之。」行政訴訟法第237條之9第2項準用第236條之2第3項
    再準用第243條及第249條第1項前段亦分別定有明文。綜合
    上述規定可知，交通裁決事件之上訴，須以原判決違背法令
    為理由，並應於上訴理由中具體表明原判決有何合於行政訴
    訟法第237條之9第2項準用第236條之2第3項再準用第243條
    第1項及第2項所列各款之事實，此為上訴的合法要件。因此
    ，上訴狀或理由書如未依此項方法表明，或其所表明者與上
    開法條規定不合時，即難認為已對交通裁決事件訴訟程序判
    決之違背法令有具體的指摘，其上訴自難認為合法，應予駁
    回。
二、上訴人騎乘○○○-○○○號普通輕型機車（下稱系爭機車）於民
    國110年5月11日20時51分許，在屏東縣○○市○○路與光復路口
    ，因有「闖紅燈、無照駕駛(滿18歲）」之違規情事，被屏
    東縣政府警察局交通警察隊警員填製掌電字第VY0A50158號
    違規單當場舉發，被上訴人認上訴人違反道路交通管理處罰
    條例第21條第1項第1款、第53條第1項之規定，於110年6月1
    6日開立裁字第82-VY0A50158號違反道路交通管理事件裁決
    書，裁處上訴人罰鍰新臺幣7,800元，並記違規點數3點。上
    訴人不服，提起行政訴訟，經臺灣屏東地方法院以110年度
    交字第111號行政訴訟判決（下稱原判決）駁回其訴。上訴
    人猶未甘服，遂提起本件上訴。
三、上訴意旨略以：從光碟可以看出，上訴人之系爭機車行經復
    興路與光復路口時，分明是「兩段式左轉」。當時光線很暗
    ，上訴人在NET廣場旁停了一下，待光復路綠燈時，再直接
    騎過去，騎過去有壓到雙黃線，而且是靠右。又錄影地點是
    在上海路和光復路口邊，騎車過來需經過金聖興金紙店、紅
    螞蟻，在星光大飯店門口才被警員攔下。然復興路往來車輛
    相當多，華燈初上，若上訴人紅燈左轉是找死嗎？因此，明
    明是兩段式左轉，判決卻用了一大堆文字匡列入罪，上訴人
    非常不服等語。
四、經核上訴人的上訴理由，並未具體表明原判決有何不適用法
    規、適用法規不當之情形，並揭示該法規之條項或其內容，
    或有何合於行政訴訟法第237條之9第2項準用第236條之2第3
    項、第243條第2項各款所列之事實，自難認其對原判決之如
    何違背法令已有具體的指摘。依前述規定及說明，其上訴為
    不合法，應予以裁定駁回。
五、上訴審訴訟費用750元自應由上訴人負擔。
六、結論︰上訴不合法。
中　　華　　民　　國　　111 　年　　6 　　月　　14　　日
            高雄高等行政法院第一庭
                        審判長法官　李　協　明
                              法官　林　彥　君
                              法官　邱　政　強
以上正本係照原本作成。
不得抗告。
中　　華　　民　　國　　111 　年　　6 　　月　　14　　日

                            書記官  黃  玉  幸